【裁判字號】    97,易緝,70
【裁判日期】    971128
【裁判案由】    竊盜
【裁判全文】
臺灣板橋地方法院刑事判決              97年度易緝字第70號
公  訴  人  台灣板橋地方法院檢察署檢察官
被      告  丙○○
上列被告因竊盜案件，經檢察官提起公訴（九十六年度偵字第四
三七四號、第一一二六三號），本院判決如下：
    主      文
丙○○犯如附表一所示之罪，各處如附表一所示之刑，應執行有
期徒刑壹年捌月，扣案如附表二所示之物均沒收。
其餘被訴部分均無罪。
    事      實
一、丙○○因缺錢花用，竟分別基於意圖為自己不法所有之犯意
    ，先後為下列犯行：
（一）於民國九十五年八月底某日，與乙○○（由本院另行審結
      ）共同基於意圖為自己不法所有之犯意聯絡，利用乙○○
      曾在通訊業服務取得之行動電話基地台位置資料，共同攜
      帶乙○○所有、客觀上足以對人體造成傷害、可供兇器使
      用之破壞剪二支、美工刀二支等物，由丙○○騎駕機車搭
      載乙○○，前往台北縣板橋市○○路○段五０巷九三號大
      樓，丙○○在該大樓樓下把風、接應，推由乙○○佯稱係
      遠傳電信股份有限公司之工程維修員，以此方式侵入該大
      樓頂樓陽台（涉犯無故侵入住宅罪部分未據告訴）後，乙○○即持前開破壞剪剪斷行動電話基地台避雷接地電纜線
      ，再以美工刀剝去絕緣外皮，共同竊得電纜線一批，得手
      後旋即逃逸。
（二）丙○○、乙○○復另行起意，於九十五年八月底某日，共
      同攜帶乙○○所有、客觀上足以對人體造成傷害、可供兇
      器使用之前開破壞剪二支、美工刀二支等物，由丙○○騎
      駕機車搭載乙○○，前往台北市○○區○○路三段七０號
      大樓，丙○○在該大樓樓下把風、接應，推由乙○○佯稱
      係台灣大哥大電信公司之工程維修員，以此方式侵入該大
      樓頂樓陽台（涉犯無故侵入住宅罪部分亦未據告訴）後，
      乙○○即持前開破壞剪剪斷行動電話基地台避雷接地電纜
      線，再以美工刀剝去絕緣外皮，共同竊得電纜線一批，得
      手後逃逸無蹤。
（三）丙○○復另行起意，於九十五年十月初某日，攜帶前開乙○○留下、客觀上足以對人體造成傷害、可供兇器使用之
      前開破壞剪二支、美工刀二支等物，前往台北市中正區○○○路六０號大樓，侵入該大樓頂樓陽台（涉犯無故侵入
      住宅罪部分亦未據告訴）後，持前開破壞剪剪斷行動電話
      基地台避雷接地電纜線，再以美工刀剝去絕緣外皮，竊得
      電纜線一批，得手後旋即逃逸。
（四）丙○○復另行起意，於九十五年十二月中旬某日，攜帶前
      開乙○○留下、客觀上足以對人體造成傷害、可供兇器使
      用之前開破壞剪二支、美工刀二支等物，前往台北縣土城
      市○○路一九五巷七弄二一號大樓，侵入該大樓頂樓陽台
      （涉犯無故侵入住宅罪部分亦未據告訴）後，持前開破壞
      剪剪斷行動電話基地台避雷接地電纜線，再以美工刀剝去
      絕緣外皮，竊得電纜線一批，得手後逃逸無蹤。
（五）丙○○復另行起意，於九十六年一月二十二日上午十一時
      許，攜帶前開乙○○留下、客觀上足以對人體造成傷害、
      可供兇器使用之前開破壞剪二支、美工刀二支等物，前往
      台北縣土城市○○鎮○段二五一號大樓，侵入該大樓頂樓
      陽台（涉犯無故侵入住宅罪部分亦未據告訴）後，持前開
      破壞剪剪斷行動電話基地台避雷接地電纜線，再以美工刀
      剝去絕緣外皮，竊得電纜線一批，得手後旋即逃逸。
（六）丙○○復另行起意，於九十六年二月八日，攜帶前開乙○○留下、客觀上足以對人體造成傷害、可供兇器使用之前
      開破壞剪二支、美工刀二支等物，前往台北縣三重市○○
      街一一一號號大樓，侵入該大樓頂樓陽台（涉犯無故侵入
      住宅罪部分亦未據告訴）後，持前開破壞剪剪斷行動電話
      基地台避雷接地電纜線，再以美工刀剝去絕緣外皮，竊得
      電纜線一批，得手後逃逸無蹤。
（七）丙○○復另行起意，於九十六年四月十二日下午二時許，
      與賴力瑋（由本院另行審結）共同基於意圖為自己不法所
      有之犯意聯絡，共同攜帶前開乙○○留下、客觀上足以對
      人體造成傷害、可供兇器使用之破壞剪二支、美工刀二支
      等物，前往台北縣新莊市○○路三三之五號三德大樓，佯
      稱係電信公司之工程維修員，以此方式侵入該大樓頂樓陽
      台（涉犯無故侵入住宅罪部分未據告訴）後，即持前開破
      壞剪剪斷行動電話基地台避雷接地電纜線，再以美工刀剝
      去絕緣外皮，共同竊得電纜線一批，得手後旋即逃逸。
    嗣丙○○持竊得之電纜線銷贓時，為警循線查獲，扣得如附
    表二所示之破壞剪、美工刀、行動電話基地台資料等物。
二、案經台北縣政府警察局樹林分局、新莊分局，報告台灣板橋
    地方法院檢察署檢察官偵查起訴。
    理      由
壹、有罪部分：
  一、本案認定犯罪事實所用之證據，經檢察官、被告丙○○於
      本院審理時同意將該等證據資料列為證據調查，本院審酌
      上開證據資料作成時之情況，並無不適當之情形，且證據
      力並未明顯偏低，依刑事訴訟法第一百五十九條之五第一
      項規定，均應具有證據能力。
  二、上揭事實，業據被告於偵查中及本院審理時均坦承不諱，
      核與證人即共同被告乙○○於本院審理時證述之情節相符
      ，並經證人李燈照、丁○○、甲○○、賴力瑋等人於警詢
      及偵查時證述明確，並有扣案破壞剪、美工刀、行動電話
      基地台資料、查獲照片、及贓物認領保管單等件附卷可稽
      ，足證被告自白核與事實相符，堪以採信。本案事證明確
      ，被告犯行，洵堪認定。
  三、核被告所為，係先後七次犯刑法第三百二十一條第一項第
      三款之攜帶兇器竊盜罪。被告與乙○○二人間，就附表一
      編號一、二所示犯罪之實行；被告與賴力瑋二人間，就附
      表一編號七所示犯罪之實行，各有犯意聯絡及行為分擔，
      均為共同正犯。被告先後七次加重竊盜犯行，犯意各別、
      時地有異，應予分論併罰。
  四、爰審酌被告之素行、犯罪之動機、目的均僅為一己之私利
      ，攜帶兇器行竊，對社會治安造成之危害，所竊得財物之
      價值，及犯罪後坦承犯行，態度尚屬良好等一切情狀，分
      別量處如主文所示之刑。末查被告犯罪時間，在九十六年
      四月二十四日以前，與中華民國九十六年罪犯減刑條例第
      二條第一項第三款之規定相符，合於減刑條件，應依法減
      其宣告刑二分之一，並定其應執行之刑，以示懲儆。至被
      告係於該條例施行後之九十七年一月三十一日始經本院發
      佈通緝，於九十七年四月一日緝獲，有通緝書及逮捕通知
      書附卷可稽，不受該條例第五條不得減刑規定之限制，附
      此敘明。
  五、扣案如附表二所示之破壞剪、美工刀、行動電話基地台資
      料，為共犯乙○○所有，供本案竊盜犯罪所用之物，業據
      其等供述在卷，爰依刑法第三十八條第一項第二款規定宣
      告沒收。
貳、無罪部分：
  一、公訴意旨另以：被告基於意圖為自己不法所有之犯意，攜
      帶前開乙○○所留下、客觀上足以對人體造成傷害、可供
      兇器使用之破壞剪二支、美工刀二支等物，於附表三所示
      之時、地，前往各該大樓，侵入該大樓頂樓陽台（涉犯無
      故侵入住宅罪部分未據告訴）後，持前開破壞剪剪斷行動
      電話基地台避雷接地電纜線，再以美工刀剝去絕緣外皮，
      共同竊得電纜線一批，得手後旋即逃逸等情，因認被告另
      涉犯刑法第三百二十一條第一項第三款之加重竊盜罪嫌云
      云。
  二、按犯罪事實應依證據認定之，無證據不得認定犯罪事實；
      又不能證明被告犯罪者，應諭知無罪之判決，刑事訴訟法
      第一百五十四條第二項、第三百零一條第一項分別定有明
      文。又事實之認定，應憑證據，如未能發現相當證據，或
      證據不足以證明，自不能以推測或擬制之方法為裁判基礎
      ；另認定不利於被告之事實，須依積極證據，苟積極證據
      不足為不利於被告之認定時，即應為有利於被告之認定，
      更不必有何有利之證據（最高法院四十年台上字第八六號
      、三十年上字第八一六號判例意旨參照）。次按刑事訴訟
      法第一百六十一條已於九十一年二月八日修正公布，其第
      一項規定：檢察官就被告犯罪事實，應負舉證責任，並指
      出證明之方法。因此，檢察官對於起訴之犯罪事實，應負
      提出證據及說服之實質舉證責任。倘其所提出之證據，不
      足為被告有罪之積極證明，或其指出證明之方法，無從說
      服法院以形成被告有罪之心證，基於無罪推定之原則，自
      應為被告無罪判決之諭知（最高法院九十二年台上字第一
      二八號判例意旨參照）。
  三、本件公訴人認被告涉犯上開等罪嫌，無非係以此部分事實
      ，業據被告於警詢及偵查時供述在卷，並經證人李燈照、
      丁○○、甲○○等人於警詢及偵查中證述明確，復有行動
      電話基地台位置資料、查獲照片、現場監視錄影翻拍照片
      、贓物認領保管單等件為其論據。
  四、訊據被告堅決否認有如附表三所示之犯行，辯稱：伊當天
      沒有前往該處偷東西等語。是本案之爭執要點即為：被告
      有無於前開時、地，攜帶兇器，侵入各該大樓行竊？本院
      自應加以審酌。
  五、本院查：
  （一）本案中華電信公司、遠傳電信公司、亞太電信公司、台
        灣大哥大電信公司放置於如附表三所示之大樓樓頂之基
        地台電纜線，於如附表三所示之時間，遭人侵入竊取電
        纜線等情，業經證人李燈照、丁○○、甲○○等人於警
        詢及偵查時證述明確，審酌證人丁○○等人僅為本案被
        害公司之代理人，與被告素不相識、毫無恩怨，若非真
        有物品失竊情事，當無虛偽謊報之理，是如附表三所示
        之各該大樓行動電話基地台電纜線確實遭竊等情，固堪
        認定。
  （二）而被告前雖於警詢及偵查中坦承如附表三所示之犯行，
        惟於本院審理時已翻異前詞，改稱這四次伊沒有做等語
        ，是自難以被告前後不一之自白，遽認被告有上開犯行
        。
  （三）又依扣案行動電話基地台位置資料所示，該等基地台位
        置分佈北起基隆、金山、萬里，包含台北市士林、中正
        、大安、萬華等地，往南至桃園中壢、平鎮、龍潭，以
        迄新竹縣、市各地，亦難以失竊地點在該等資料上（指
        附表三編號三部分，至附表三編號一、二、四部分，則
        不在資料上，見偵卷第三０至三八頁），即推論該基地
        台電纜線失竊即係被告所為。
  （四）況被告既對涉嫌如附表編號一所示之七件竊盜案供認不
        諱，僅就附表三所示之四件竊盜案提出爭執，而本案依
        檢察官提出之積極證據，僅能認前開大樓確有失竊情事
        ，惟本案並未查扣該部分贓物，自難遽認被告有此部分
        之竊盜犯行。
  六、綜上所述，檢察官所舉之證據，無從說服法院以形成被告
      確有如附表三所示加重竊盜犯行之心證，被告辯稱：伊沒
      有做這四件竊盜等語，尚非無據。此外，復查無其他積極
      證據足證被告確有該部分之加重竊盜犯行，揆諸首揭說明
      ，自應諭知被告此部分無罪之判決。
據上論斷，應依刑事訴訟法第二百九十九條第一項前段、第三百
零一條第一項，刑法第二十八條、第三百二十一條第一項第三款
、第五十一條第五款、第三十八條第一項第二款，中華民國九十
六年罪犯減刑條例第二條第一項第三款、第七條，判決如主文。
本案經檢察官陳豐年到庭執行職務。
中    華    民    國    97    年    11    月    28    日
                  刑事第十九庭  法  官  林鈺琅
以上正本證明與原本無異。
如不服本判決，應於收受送達後10日內，向本院提出上訴狀，並
應敘述具體理由；其未敘述上訴理由者，應於上訴期間屆滿後20
日內，向本院補提理由書（均須按他造當事人之人數附繕本），
「切勿逕送上級法院」。
                              書記官  林蔚然
中    華    民    國    97    年    11    月    28    日
附錄本案論罪科刑法條全文：
刑法第321 條：（加重竊盜罪）
  犯竊盜罪而有左列情形之一者，處六月以上五年以下有期徒刑
  ：
  一  於夜間侵入住宅或有人居住之建築物、船艦，或隱匿其內
      而犯之者。
  二  毀越門扇、牆垣或其他安全設備而犯之者。
  三  攜帶兇器而犯之者。
  四  結夥三人以上而犯之者。
  五  乘火災、水災或其他災害之際而犯之者。
  六  在車站或埠頭而犯之者。
  前項之未遂犯罰之。
附表一：
┌──┬────┬──────────────────┐
│編號│犯罪時間│    主              文              │
├──┼────┼──────────────────┤
│ 一 │95年8 月│共同攜帶兇器竊盜，處有期徒刑捌月，減│
│    │底某日  │為有期徒刑肆月。扣案如附表二所示之物│
│    │        │均沒收。                            │
├──┼────┼──────────────────┤
│ 二 │95年8 月│共同攜帶兇器竊盜，處有期徒刑捌月，減│
│    │底某日  │為有期徒刑肆月。扣案如附表二所示之物│
│    │        │均沒收。                            │
├──┼────┼──────────────────┤
│ 三 │95年10月│攜帶兇器竊盜，處有期徒刑捌月，減為有│
│    │初某日  │期徒刑肆月。扣案如附表二所示之物均沒│
│    │        │收。                                │
├──┼────┼──────────────────┤
│ 四 │95年12月│攜帶兇器竊盜，處有期徒刑捌月，減為有│
│    │中旬某日│期徒刑肆月。扣案如附表二所示之物均沒│
│    │        │收。                                │
├──┼────┼──────────────────┤
│ 五 │96年1 月│攜帶兇器竊盜，處有期徒刑捌月，減為有│
│    │22日    │期徒刑肆月。扣案如附表二所示之物均沒│
│    │        │收。                                │
├──┼────┼──────────────────┤
│ 六 │96年2 月│攜帶兇器竊盜，處有期徒刑捌月，減為有│
│    │8 日    │期徒刑肆月。扣案如附表二所示之物均沒│
│    │        │收。                                │
├──┼────┼──────────────────┤
│ 七 │96年4 月│共同攜帶兇器竊盜，處有期徒刑捌月，減│
│    │12日    │為有期徒刑肆月。扣案如附表二所示之物│
│    │        │均沒收。                            │
└──┴────┴──────────────────┘
附表二：
┌──┬───────────────────────┐
│編號│  應 沒 收 之 物 品 及 數 量                  │
├──┼───────────────────────┤
│ 一 │破壞剪貳支。                                  │
├──┼───────────────────────┤
│ 二 │美工刀貳支。                                  │
├──┼───────────────────────┤
│ 三 │電信公司基地台位址表玖張。                    │
└──┴───────────────────────┘
附表三：
┌──┬────┬───────────┬──────┐
│編號│ 時  間 │    地          點    │ 被 害 人   │
├──┼────┼───────────┼──────┤
│ 一 │95年11月│台北縣樹林市○○路七二│遠傳電信公司│
│    │初某日  │０號大樓樓頂          │            │
├──┼────┼───────────┼──────┤
│ 二 │95年11月│台北縣樹林市○○街○段│遠傳電信公司│
│    │間某日  │二九七號大樓樓頂      │            │
├──┼────┼───────────┼──────┤
│ 三 │96年1 月│台北市○○區○○路二段│遠傳電信公司│
│    │中旬某日│二０一號大樓樓頂      │台灣大哥大電│
│    │        │                      │信公司      │
├──┼────┼───────────┼──────┤
│ 四 │96年2 月│台北縣三重市○○路一一│中華電信公司│
│    │7 日    │一號大樓樓頂          │遠傳電信公司│
│    │        │                      │台灣大哥大電│
│    │        │                      │信公司      │
└──┴────┴───────────┴──────┘


司法院資訊處製作；財團法人民間司法改革基金會備份。
